【裁判字號】    89,交訴,80
【裁判日期】    891031
【裁判案由】    公共危險等
【裁判全文】
臺灣臺北地方法院刑事判決                          八十九年度交訴字第八○號
    公  訴  人  臺灣臺北地方法院檢察署檢察官
    被      告  乙○○
右列被告因公共危險等案件，經檢察官提起公訴( 八十九年度偵緝字第四五二號 )，
本院判決如左：
        主      文
乙○○因過失傷害人，處有期徒刑參月；又駕駛動力交通工具肇事致人受傷而逃逸，
處有期徒刑柒月，應執行有期徒刑壹年。
        事      實
一、乙○○於八十八年九月一日晚九時許，駕駛一輛車牌QHQ-843 號輕型機器腳踏車
    ，沿臺北市○○區○○路三段( 南側 )慢車道由西往東方向行駛，途經木新路三
    段二二五號前，已見婦人甲○○牽著甫滿五歲稚子蕭錫聰( 民國八十三年八月六
    日生 )正欲自該處由南往北方向徒步穿越木新路三段，乙○○理應注意在市區道
    路之行車速度不得超過四○公里，且應注意車前狀況並隨時採取煞車減速或停駛
    等必要之安全措施，而依當時雖係夜間但有照明、天候晴、路面乾燥無缺陷、視
    距良好且無障礙物等情形觀之，並無任何足令乙○○不能注意之情事，其應注意
    且能注意竟疏未注意，即貿然以時速五○公里以上之行車速度前駛，以致前車輪
    撞及蕭錫聰右腳倒地。蕭錫聰受有右腳脛骨開放性骨折之傷害。乙○○肇事後，
    未即採取救護或其他必要措施並向警察機關報告，逕自駕車逃逸。
二、案經被害人蕭錫聰之母甲○○訴請臺灣臺北地方法院檢察署檢察官偵查起訴。
        理      由
一、右揭駕車肇事致人受傷及逃逸等事實，業據被告乙○○供承不諱，核與被害人蕭
    錫聰之母甲○○之指訴相符，並有道路交通事故調查報告表、交通事故談話紀錄
    表、道路交通事故補充資料表等件在卷足資佐證。被害人蕭錫聰受有前揭傷害，
    亦有臺北市立萬芳醫院診斷證明書壹件在卷( 臺北地檢署八十八年度他字第二三
    一三號卷第四頁 )可按。被告乙○○既自承係領有重型機器腳踏車駕駛執照之駕
    駛人，其就「道路交通安全規則」第九十三條第一項第一款「在市區道路之行車
    速度不得超過四○公里」及第九十四條第三項「駕駛人應注意車前狀況並隨時採
    取必要之安全措施」等規定，自均應知之甚稔。況查本件交通事故發生當時雖係
    夜間但有照明、天候晴、路面乾燥無缺陷、視距良好且無障礙物，有「道路交通
    事故調查報告表」一紙在卷，查無任何足令被告乙○○不能注意之情事，其應注
    意且能注意竟疏未注意前揭規定以致肇事，其對於本件交通事故之發生自有過失
    無疑，且其過失與被害人蕭錫聰所受前揭傷害間確有相當因果關係。被告乙○○
    辯稱其以為沒有事才離開云云，無非係畏罪卸責之詞，不足採信。本件犯罪事證
    均已明確，均應依法論科。
二、核被告乙○○所為，係犯刑法第二百八十四條第一項前段過失傷害罪及第一百八
    十五條之四駕駛動力交通工具肇事致人受傷而逃逸罪。其所犯前揭二罪之犯意各
    別且構成要件不同，應分論併罰。爰審酌被告乙○○犯罪之種類、過失傷害之程
    度及迄未與被害人達成民事上和解賠償損害，甚且逃匿多時始遭緝獲等一切情狀
    ，分別量處如主文所示之刑並定其應執行刑，以示懲儆。
據上論斷，應依刑事訴訟法第二百九十九條第一項前段，刑法第二百八十四條第一項
前段，第一百八十五條之四，第五十一條第五款，罰金罰鍰提高標準條例第一條前段
，判決如主文。
本案經檢察官張紹斌到庭執行職務
中      華      民      國    八  十  九    年    十     月     卅一    日
                          臺灣臺北地方法院交通法庭
                                  法  官  鍾      華
右正本證明與原本無異。
如不服本判決，應於判決送達後十日內向本院提出上訴狀 (應附繕本) ，上訴於
臺灣高等法院。
                                   書記官  黃  繡  琴
中      華      民      國    八  十  九    年    十      月    三十一  日
附錄本案法犯法條全文
刑法第二百八十四條：
  因過失傷害人者，處六月以下有期徒刑，拘役或五百元以下罰金。致重傷者，處一
  年以下有期徒刑，拘役或五百元以下罰金。
  從事業務之人，因業務上之過失傷害人者，處一年以下有期徒刑、拘役或一千元以
  下罰金。致重傷者，處三年以下有期徒刑，拘役或二千元以下罰金。


司法院資訊處製作；財團法人民間司法改革基金會備份。
